【裁判字號】    89,易,466
【裁判日期】    890315
【裁判案由】    傷害
【裁判全文】
臺灣板橋地方法院刑事判決                          八十九年度易字第四六六號
    公  訴  人  臺灣板橋地方法院檢察署檢察官
    被      告  乙○○
                甲○○
右列被告因傷害案件，經檢察官提起公訴（八十八年度偵字第一三五八五號），本院
判決如左：
    主  文
乙○○、甲○○傷害人之身體，各處拘役貳拾日，如易科罰金，均以佰元折算壹日
。
    事  實
一、乙○○與甲○○均為計程車駕駛，兩人於民國八十八年五月四日晚間二十三時許
    ，在台北縣樹林市○○路○段樹林火車站後站前，因計程車排班發生口角，一言
    不合，兩人竟各基於普通傷害之犯意，相互毆打，使乙○○因而受有前胸部、背
    部、兩側上下肢、左大腿等多處挫傷；使甲○○受有左額頭擦傷（一×一公分）
    、鼻部紅腫（二．五×二公分）、左頰擦傷（三×一公分）、左手上臂擦傷（三
    ×一公分）、左大腿紅腫（各三×一公分、八×二公分、四×二公分）、左膝擦
    傷（二×二公分）等傷害。
二、案經乙○○、甲○○訴請台北縣警察局樹林分局報請臺灣板橋地方法院檢察署檢
    察官偵查起訴。
    理  由
一、右揭事實，訊據被告乙○○、甲○○二人均坦承於右揭時、地因計程車排班糾紛
    ，發生相互毆打致對方受傷等情不諱，互核相符，此外另有被告乙○○、甲○○
    分別提出之醫院之診斷證明書各一紙附卷可稽。再者，被告乙○○於本院審理中
    並指稱：其左頸之傷，係與被告甲○○毆打後約半小時，警方人員處理離去後，
    由另一名林姓者毆打所致，並非被告甲○○毆傷等情（見本院八十九年三月一日
    筆錄），足見被告乙○○該處左頸之傷，並非被告甲○○毆打所致，公訴人認此
    部分傷勢，亦為被告甲○○所造成，應屬誤會，併此敘明。至被告二人於本院審
    理中另均辯稱：伊等係自衛等語，顯係卸責之詞，不足採信。事證明確，被告乙
    ○○、王世和兩人互毆傷害犯行，均堪以認定，應依法論科。
二、核被告乙○○、甲○○二人所為，均係犯刑法第二百七十七條第一項之普通傷害
    罪。爰分別審酌被告等二人之品行、智識程度、犯罪之動機、受傷之情形以及被
    告等犯罪後之態度等一切情狀，分別量處如主文所示之刑，並均諭知易科罰金之
    折算標準，以示懲儆。
據上論斷，應依刑事訴訟法第二百九十九條第一項前段，刑法第二百七十七條第一項
、第四十一條，罰金罰鍰提高標準條例第一條前段、第二條，判決如主文。
本案經檢察官曾文鐘到庭執行職務
中      華      民      國八十九      年     三     月    十五    日
                                      台灣板橋地方法院刑事第四庭
                                          法  官  劉  大  衛
右正本證明與原本無異
如不服本判決應於送達後十日內向本院提出上訴狀
                                          書記官  蕭  興  南
中      華      民      國      八十九      年     三     月    二十    日
附錄本案論罪科刑法條全文：
刑法第二百七十七條第一項：
傷害人之身體或健康者，處三年以下有期徒刑，拘役或一千元以下罰金。
犯前項之罪，因而致人於死者，處無期徒或七年以上有期徒刑；致重傷者，處三年以
上十年以下有期徒刑。


司法院資訊處製作；財團法人民間司法改革基金會備份。
